臺灣彰化地方法院刑事判決　　　　　　　95年度訴字第1627號
公　訴　人　臺灣彰化地方法院檢察署檢察官
被　　　告　甲○○
　　　　　　　　　　（現另案於臺灣彰化監獄執行中）
上列被告因違反毒品危害防制條例案件，經檢察官提起公訴（九
十五年度毒偵字第二九七五號、第三六四八號），由本院合議庭
裁定依簡式審判程序審理判決如下：
    主  文
甲○○施用第一級毒品，處有期徒刑捌月；扣案之海洛因捌包（
合計淨重零點肆捌公克）沒收銷燬之；另扣案之供前開第一級毒
品海洛因包裝用之外包裝袋捌只沒收之。又施用第二級毒品，處
有期徒刑肆月。應執行有期徒刑拾壹月，扣案之海洛因捌包（合
計淨重零點肆捌公克）沒收銷燬之；另扣案之供前開第一級毒品
海洛因包裝用之外包裝袋捌只沒收之。
    犯罪事實
一、甲○○前因施用毒品案件，經強制戒治後，於民國90年2月
    23日執行完畢，並由臺灣彰化地方法院檢察署檢察官以90
    年度戒毒偵字第408、436號為不起訴處分確定。又前因自94
    年9月間某日起，至95年1月25日止，連續施用海洛因多次，
    及於95年1月22日施用安非他命1次之犯行，經臺灣彰化地方
    法院檢察署檢察官起訴後，本院於95年4月10日，以95年度
    訴字第471號判處有期徒刑9月及5月，應執行有期徒刑1年，
    並於95年5月1日確定（尚未執畢，不構成累犯）。詎猶不思
    悔改，於95年7月19日晚上8時許，在其位於彰化縣彰化市○
    ○里○○街277號住所內，以將海洛因置入香菸內點燃吸用
    之方式，施用第一級毒品海洛因1次。另於同年7月18日之不
    詳時間，在同上住所內，以將甲基安非他命置入香菸內點燃
    吸用之方式，施用第二級毒品甲基安非他命1次。嗣於95年7
    月20日上午5時40分許，在彰化縣彰化市○○路○段346巷口
    為警查獲，並扣得第一級毒品海洛因8包（合計淨重0.48公
    克；其外包裝袋8只合計總重2.41公克）。
二、案經彰化縣警察局彰化分局報請臺灣彰化地方法院檢察署檢
    察官偵查起訴，由本院合議庭裁定依簡式審判程序審理。
    理  由
一、被告甲○○於本院準備程序時，就被訴事實為有罪之答辯，
    依刑事訴訟法第二百七十三條之一第一項之規定，由本院合
    議庭裁定依簡式審判程序審理，先予敘明。
二、上揭犯罪事實，業據被告甲○○於警詢、偵查及本院審理中
    自白不諱，且其為警查獲當日所採集之尿液經送驗結果，嗎
    啡及可待因、甲基安非他命均呈陽性反應，有詮昕科技股份
    有限公司所出具之濫用藥物尿液檢驗報告1紙附卷可稽；並
    有海洛因8包（合計淨重0.48公克）扣案可資佐證，其施用
    第1、2級毒品犯行應堪認定。此外，復有法務部全國檢察官
    線上查詢刑案人犯在監所最新資料報表及臺灣彰化地方法院
    檢察署刑案資料查註紀錄表各1份在卷可參。是被告於90年
    間強制戒治執行完畢釋放後，於94年間因施用毒品犯毒品危
    害防制條例第10條之罪，此次又再犯毒品危害防制條例第10
    條之罪，應依法論科。
三、核被告所為，係犯同條例第10條第1項之施用第1級毒品罪，
    及犯同條例第10條第2項之施用第2級毒品罪。被告持有第1
    、2級毒品進而施用，持有之低度行為各為施用之高度行為
    所吸收，均不另論持有毒品之罪。被告所犯上開2罪，罪名
    各別，行為互異，應分論併罰。爰審酌被告未能徹底戒絕毒
    品，再度犯本案施用第1、2級毒品罪，顯見其無戒毒悔改之
    意，惟念其施用毒品乃自戕一己之身體健康，尚未對他人造
    成危害，且犯後已坦承犯行，態度良好等一切情狀，分別量
    處如主文所示之刑，並定其應執行之刑。至扣案第一級毒品
    海洛因8包（合計淨重0.48公克），應依毒品危害防制條例
    第18條第1項前段宣告沒收銷燬之。又扣案之供前開第一級
    毒品海洛因包裝用之外包裝袋8只，依前揭法務部調查局鑑
    定通知書記載「空包裝總重2.41公克」，足認前開供第一級
    毒品海洛因包裝用之外包裝袋一只，係可與包裝內之毒品分
    離，而外包裝袋主要作用在於包裹毒品，防其裸露、潮濕，
    便於被告攜帶施用毒品，且屬被告所有供施用毒品使用，業
    據被告供承在卷，爰依刑法第38條第1項第2款之規定宣告沒
    收。
四、公訴意旨另略以：被告基於施用海洛因之集合犯包括一罪犯
    意，自94年4月10日起至95年7月18日止，在其上址住處，施
    用海洛因多次，因認被告此部分亦另涉有毒品危害防制條例
    第10條第1項之施用第1級毒品罪嫌。按犯罪事實應依證據認
    定之，無證據不得認定犯罪事實，刑事訴訟法第154條第2項
    定有明文；復按被告之自白，不得作為有罪判決之唯一證據
    ，仍應調查其他必要之證據，以察其是否與事實相符，刑事
    訴訟法第156條第2項亦定有明文。公訴人認被告涉有此部分
    施用海洛因多次之集合犯一罪之犯行，無非係以被告之自白
    為其論據。依前開刑事訴訟法所定之證據法則，自尚難逕單
    以被告之自白，認定被告確有此部分施用海洛因多次之行為
    。此外，復查無其他積極之證據足認被告有何此部分之施用
    海洛因多次之犯行，惟公訴人認此部分與前開被告經判決有
    罪之施用海洛因一次之犯行間，具有集合犯之包括一罪關係
    ，爰不另為無罪之諭知。
五、另臺灣彰化地方法院檢察署95年度毒偵字第3544號移送併辦
    意旨略以：被告基於施用海洛因之包括一罪犯意，於95年8
    月間某日起至同年8月31日止，在彰化市○○路○段路旁，施
    用第1級毒品海洛因多次，嗣於同年8月31日下午4時10分許
    ，為警於彰化市○○路○段境橋上查獲，因認被告涉有施用
    第1級毒品海洛因之犯行，且被告此部分犯行與前揭論罪科
    刑業經起訴之施用第1級毒品犯行間，屬於包括一罪之集合
    犯，亦應移送本院併案審理等語。然海洛因屬中樞神經抑制
    劑，使用者固會對其產生生理及心理之依賴性，惟施用者是
    否因而對海洛因習慣成癮，仍應視施用者之施用劑量、施用
    頻率及個人耐藥性等因素而定，若其施用毒品之時間、地點
    亦非屬密接，應認係另行起意為之，要難論以屬「接續犯」
    或「集合犯」之一罪關係。經查，本案認定被告施用海洛因
    之時間，與併案部分相距近月，其間無任何證據足資證明被
    告有接續施用海洛因或成癮之情形，上開移送併案施用海洛
    因之犯行與經起訴論罪部分之犯行間，明顯可分而具有獨立
    性，自核與「數行為於同時同地或密切接近之時地實施」之
    特性並不相符，已難認合於「接續犯」之前提要件，且亦不
    能依「集合犯」逕將被告上開施用海洛因之犯行論以「包括
    一罪」。準此，檢察官移送併案審理部分，本院無從併予審
    究，應退回由檢察官另行酌處，併予敘明。
據上論斷，應依刑事訴訟法第273條之1第1項、第299條第1項前
段，毒品危害防制條例第10條第1項、第2項、第18條第1項前段
，刑法第11條、第38條第1項第2款、第51條第5款，判決如主文
。
本案經檢察官吳宗達到庭執行職務。
中　　華　　民　　國　　96　　年　　2　　月     7     日
                  刑事第五庭         法　官     吳俊螢
以上正本證明與原本無異。
如不服本判決，應於判決送達後十日內，向本院提出上訴狀（須
附繕本），上訴於台灣高等法院台中分院。
中　　華　　民　　國　　96　　年　　2　　月     7     日
                                     書記官     林怡吟
附錄本案論罪科刑法條全文：
毒品危害防制條例第十條
施用第一級毒品者，處六月以上五年以下有期徒刑。
施用第二級毒品者，處三年以下有期徒刑。
毒品危害防制條例第18條
查獲之第一、二級毒品及專供製造或施用第一、二級毒品之器具
，不問屬於犯人與否，均沒收銷燬之；查獲之第三、四級毒品及
製造或施用毒品之器具，無正當理由而擅自持有者，均沒入銷燬
之。但合於醫藥、研究或訓練之用者，得不予銷燬。
前項合於醫藥、研究或訓練用毒品或器具之管理辦法，由法務部
會同行政院衛生署定之。
